# 请教陈版：尚未达到预定可使用状态的无形资产需要每年进行减值测试吗？官方出处

提问人：wx_5fcf12e13db8 时间：2023-02-03 17:17:03
陈版你好！
问题如标题所述，准则中只提到了使用寿命不确定的无形资产需要每年进行减值测试，
并未说明尚未达到预定可使用状态的无形资产需要每年测试。注会官方教材中引入了该说法，
请问有没有什么官方的出处呢？麻烦陈版。

回答人：chenyiwei
《企业会计准则讲解（ 2010 ）》P129中有此说法，这是相对最权威的来源，在IAS 36.11中也有对应规定，The ability of an intangible asset to generate sufficient future economic benefits to recover its carrying amount is usually subject to greater uncertainty before the asset is available for use than after it is available for use. Therefore, this Standard requires an entity to test for impairment, at least annually, the carrying amount of an intangible asset that is not yet available for use.